

Guy COTTAR Recherche alternance en Développement informatique

- guy.cottar@icloud.com
- # 36 ans
- Permis B Permis A

- Cany-Barville (76450)
- ☐ Télétravail ou présentiel
- Véhicule personnel
- 06 58 15 56 06

Profil

Après 15 années d'expériences dans l'industrie, je m'oriente aujourd'hui ver l'informatique.

Passionné par ce domaine, je m'amuse a faire des petites programmation d'Arduino ou de Raspberry.

Je suis très motivé et toujours prêt à acquérir de nouvelles compétences et savoir faire.

Expériences professionnelles

De déc. 2023 à mar. 2024

Chef d'atelier Métallier/Chaudronnier

Cin'équip Fauville en caux

De mar. 2021 à nov. 2023

Responsable découpe Waterjet/Plasma et d'ouvrage chaudronner

S.N.L.D Longueil

De juin 2020 à fev. 2021

Technicien SAV/Métreur

Mister Menuiserie

St Marcel

Diplômes et Formations

Mai 2024

Stage découverte Administrateur Système

et Réseaux

CCCA Cany-Barville

1 semaine de stage découverte du métier d'Administrateur des Systèmes et Réseaux, à la Communauté de Communes de la Côte

D'Albâtre.

D'avr. 2024 à mai 2024

Stage d'immersion Zone01 Rouen

3 Semaines d'immersion en tant que développeur informatique.

Pratique du langage Bash, Git, et Golang.

De mar. 2024 à juin 2024

Pré-Orientation Porfessionnel

LADAPT Rouen

Enquête métier, stage, découverte de nos capacités vers le nouveau poste ciblé.

De sept. 2006 à juin 2008

BP Métallier-Serrurier

CFA George-Lanfry Rouen

Obtention du diplôme avec mention casque d'or

Compétences

Connaissance en programmation • informatique

Bash

Git

Accueil Client

Management d'une équipe

Atouts

Persévérant

Capacité d'adaptation

Capacité à s'adapter rapidement aux nouvelles technologies.

Autonome

Centres d'intérêt

Montage Vidéo

L'informatique